dictionaries/be_BY/src/hunspell/be-BY.aff
FLAG num
SFX 10253 Y 1
SFX 10253 айма оймаў .
SFX 10254 Y 1
SFX 10254 айма оймам .
SFX 10255 Y 1
SFX 10255 айма оймамі .
SFX 10256 Y 1
SFX 10256 айма оймах .
SFX 10257 Y 1
SFX 10257 асіцца осячыся .
SFX 10258 Y 1
SFX 10258 аціцца оцячыся .
SFX 10259 Y 1
SFX 10259 егаваць егаваць .
SFX 10260 Y 1
SFX 10260 егаваць ягую .
SFX 10261 Y 1
SFX 10261 егаваць ягуеш .
SFX 10262 Y 1
SFX 10262 егаваць ягуе .
SFX 10263 Y 1
SFX 10263 егаваць ягуем .
SFX 10264 Y 1
SFX 10264 егаваць ягуеце .
SFX 10265 Y 1
SFX 10265 егаваць ягуюць .
SFX 10266 Y 1
SFX 10266 егаваць егаваў .
SFX 10267 Y 1
SFX 10267 егаваць егавала .
SFX 10268 Y 1
SFX 10268 егаваць егавалі .
SFX 10269 Y 1
SFX 10269 егаваць ягуй .
SFX 10270 Y 1
SFX 10270 егаваць ягуйце .
SFX 10271 Y 1
SFX 10271 егаваць ягуючы .
SFX 10272 Y 1
SFX 10272 а ь .
SFX 10273 Y 1
SFX 10273 а яў .
SFX 10274 Y 1
SFX 10274 а ям .
SFX 10275 Y 1
SFX 10275 а ямі .
SFX 10276 Y 1
SFX 10276 а ях .
SFX 10277 Y 1
SFX 10277 есаваць есаваць .
SFX 10278 Y 1
SFX 10278 есаваць ясую .
SFX 10279 Y 1
SFX 10279 есаваць ясуеш .
SFX 10280 Y 1
SFX 10280 есаваць ясуе .
SFX 10281 Y 1
SFX 10281 есаваць ясуем .
SFX 10282 Y 1
SFX 10282 есаваць ясуеце .
SFX 10283 Y 1
SFX 10283 есаваць ясуюць .
SFX 10284 Y 1
SFX 10284 есаваць есаваў .
SFX 10285 Y 1
SFX 10285 есаваць есавала .
SFX 10286 Y 1
SFX 10286 есаваць есавалі .
SFX 10287 Y 1
SFX 10287 есаваць ясуй .
SFX 10288 Y 1
SFX 10288 есаваць ясуйце .
SFX 10289 Y 1
SFX 10289 есаваць ясуючы .
SFX 10290 Y 1
SFX 10290 есаваць есаваўшы .
SFX 10291 Y 1
SFX 10291 алоцца олячыся .
SFX 10292 Y 1
SFX 10292 алоць олючы .
SFX 10293 Y 1
SFX 10293 хацца шучыся .
SFX 10294 Y 1
SFX 10294 хаць шучы .
SFX 10295 Y 1
SFX 10295 альцо альцо .
SFX 10296 Y 1
SFX 10296 альцо альца .
SFX 10297 Y 1
SFX 10297 альцо альцу .
SFX 10298 Y 1
SFX 10298 альцо альцом .
SFX 10299 Y 1
SFX 10299 альцо альцы .
SFX 10300 Y 1
SFX 10300 альцо ольцы .
SFX 10301 Y 1
SFX 10301 альцо ольцаў .
SFX 10302 Y 1
SFX 10302 альцо ольцам .
SFX 10303 Y 1
SFX 10303 альцо ольцамі .
SFX 10304 Y 1
SFX 10304 альцо ольцах .
SFX 10305 Y 1
SFX 10305 аляды аляды .
SFX 10306 Y 1
SFX 10306 аляды аляд .
SFX 10307 Y 1
SFX 10307 аляды алядам .
SFX 10308 Y 1
SFX 10308 аляды алядамі .
SFX 10309 Y 1
SFX 10309 аляды алядах .
SFX 10310 Y 1
SFX 10310 аляды оляды .
SFX 10311 Y 1
SFX 10311 аляды оляд .
SFX 10312 Y 1
SFX 10312 аляды олядам .
SFX 10313 Y 1
SFX 10313 аляды олядамі .
SFX 10314 Y 1
SFX 10314 аляды олядах .
SFX 10315 Y 1
SFX 10315 яндар яндар .
SFX 10316 Y 1
SFX 10316 яндар ендара .
SFX 10317 Y 1
SFX 10317 яндар ендару .
SFX 10318 Y 1
SFX 10318 яндар ендаром .
SFX 10319 Y 1
SFX 10319 яндар ендары .
SFX 10320 Y 1
SFX 10320 яндар ендароў .
SFX 10321 Y 1
SFX 10321 яндар ендарам .
SFX 10322 Y 1
SFX 10322 яндар ендарамі .
SFX 10323 Y 1
SFX 10323 яндар ендарах .
SFX 10324 Y 1
SFX 10324 яснік яснік .
SFX 10325 Y 1
SFX 10325 яснік есніка .
SFX 10326 Y 1
SFX 10326 яснік есніку .
SFX 10327 Y 1
SFX 10327 яснік есніком .
SFX 10328 Y 1
SFX 10328 яснік еснікі .
SFX 10329 Y 1
SFX 10329 яснік еснікоў .
SFX 10330 Y 1
SFX 10330 яснік еснікам .
SFX 10331 Y 1
SFX 10331 яснік еснікамі .
SFX 10332 Y 1
SFX 10332 яснік есніках .
SFX 10333 Y 1
SFX 10333 орм орм .
SFX 10334 Y 1
SFX 10334 орм орму .
SFX 10335 Y 1
SFX 10335 орм ормам .
SFX 10336 Y 1
SFX 10336 орм орме .
SFX 10337 Y 1
SFX 10337 орм армы .
SFX 10338 Y 1
SFX 10338 орм армоў .
SFX 10339 Y 1
SFX 10339 орм армам .
SFX 10340 Y 1
SFX 10340 орм армамі .
SFX 10341 Y 1
SFX 10341 орм армах .
SFX 10342 Y 1
SFX 10342 я-буф я-буф .
SFX 10343 Y 1
SFX 10343 я-буф і-буф .
SFX 10344 Y 1
SFX 10344 я-буф ю-буф .
SFX 10345 Y 1
SFX 10345 я-буф яй-буф .
SFX 10346 Y 1
SFX 10346 я-буф яю-буф .
SFX 10347 Y 1
SFX 10347 я-буф й-буф .
SFX 10348 Y 1
SFX 10348 я-буф ям-буф .
SFX 10349 Y 1
SFX 10349 я-буф ямі-буф .
SFX 10350 Y 1
SFX 10350 я-буф ях-буф .
SFX 10351 Y 1
SFX 10351 ель лём .
SFX 10352 Y 1
SFX 10352 ель лёў .
SFX 10353 Y 1
SFX 10353 аменяломня аменяломня .
SFX 10354 Y 1
SFX 10354 аменяломня аменяломні .
SFX 10355 Y 1
SFX 10355 аменяломня меняломню .
SFX 10356 Y 1
SFX 10356 аменяломня аменяломняй .
SFX 10357 Y 1
SFX 10357 аменяломня аменяломняю .
SFX 10358 Y 1
SFX 10358 аменяломня аменяломняў .
SFX 10359 Y 1
SFX 10359 аменяломня аменяломням .
SFX 10360 Y 1
SFX 10360 аменяломня аменяломнямі .
SFX 10361 Y 1
SFX 10361 аменяломня аменяломнях .
SFX 10362 Y 1
SFX 10362 а-абскура а-абскура .
SFX 10363 Y 1
SFX 10363 а-абскура ы-абскуры .
SFX 10364 Y 1
SFX 10364 а-абскура у-абскуру .
SFX 10365 Y 1
SFX 10365 а-абскура ай-абскурай .
SFX 10366 Y 1
SFX 10366 а-абскура аю-абскураю .
SFX 10367 Y 1
SFX 10367 ячыць ечачы .
SFX 10368 Y 1
SFX 10368 а-ложак а-ложак .
SFX 10369 Y 1
SFX 10369 а-ложак ы-ложка .
SFX 10370 Y 1
SFX 10370 а-ложак е-ложку .
SFX 10371 Y 1
SFX 10371 а-ложак у-ложак .
SFX 10372 Y 1
SFX 10372 а-ложак ай-ложкам .
SFX 10373 Y 1
SFX 10373 а-ложак аю-ложкам .
SFX 10374 Y 1
SFX 10374 а-ложак ы-ложкі .
SFX 10375 Y 1
SFX 10375 а-ложак -ложкаў .
SFX 10376 Y 1
SFX 10376 а-ложак ам-ложкам .
SFX 10377 Y 1
SFX 10377 а-ложак амі-ложкамі .
SFX 10378 Y 1
SFX 10378 а-ложак ах-ложках .
SFX 10379 Y 1
SFX 10379 оплі оплі .
SFX 10380 Y 1
SFX 10380 оплі опляў .
SFX 10381 Y 1
SFX 10381 оплі апель .
SFX 10382 Y 1
SFX 10382 оплі оплям .
SFX 10383 Y 1
SFX 10383 оплі оплямі .
SFX 10384 Y 1
SFX 10384 оплі оплях .
SFX 10385 Y 1
SFX 10385 ап'ё ап'ё .
SFX 10386 Y 1
SFX 10386 ап'ё ап'я .
SFX 10387 Y 1
SFX 10387 ап'ё ап'ю .
SFX 10388 Y 1
SFX 10388 ап'ё ап'ём .
SFX 10389 Y 1
SFX 10389 ап'ё ап'і .
SFX 10390 Y 1
SFX 10390 ап'ё оп'і .
SFX 10391 Y 1
SFX 10391 ап'ё оп'яў .
SFX 10392 Y 1
SFX 10392 ап'ё оп'ям .
SFX 10393 Y 1
SFX 10393 ап'ё оп'ямі .
SFX 10394 Y 1
SFX 10394 ап'ё оп'ях .
SFX 10395 Y 1
SFX 10395 апа апа .
SFX 10396 Y 1
SFX 10396 апа апы .
SFX 10397 Y 1
SFX 10397 апа апе .
SFX 10398 Y 1
SFX 10398 апа апу .
SFX 10399 Y 1
SFX 10399 апа апой .
SFX 10400 Y 1
SFX 10400 апа апою .
SFX 10401 Y 1
SFX 10401 апа опы .
SFX 10402 Y 1
SFX 10402 апа оп .
SFX 10403 Y 1
SFX 10403 апа опам .
SFX 10404 Y 1
SFX 10404 апа опамі .
SFX 10405 Y 1
SFX 10405 апа опах .
SFX 10406 Y 1
SFX 10406 ашыцца ошачыся .
SFX 10407 Y 1
SFX 10407 еж яжа .
SFX 10408 Y 1
SFX 10408 ёр ар .
SFX 10409 Y 1
SFX 10409 ёр ара .
SFX 10410 Y 1
SFX 10410 ёр ару .
SFX 10411 Y 1
SFX 10411 ёр арам .
SFX 10412 Y 1
SFX 10412 ёр ары .
SFX 10413 Y 1
SFX 10413 ёр араў .
SFX 10414 Y 1
SFX 10414 ёр арамі .
SFX 10415 Y 1
SFX 10415 ёр арах .
SFX 10416 Y 1
SFX 10416 апцець апцець .
SFX 10417 Y 1
SFX 10417 апцець апчу .
SFX 10418 Y 1
SFX 10418 апцець апціш .
SFX 10419 Y 1
SFX 10419 апцець апціць .
SFX 10420 Y 1
SFX 10420 апцець апцім .
SFX 10421 Y 1
SFX 10421 апцець апціце .
SFX 10422 Y 1
SFX 10422 апцець апцяць .
SFX 10423 Y 1
SFX 10423 апцець апцеў .
SFX 10424 Y 1
SFX 10424 апцець апцела .
SFX 10425 Y 1
SFX 10425 апцець апцелі .
SFX 10426 Y 1
SFX 10426 апцець апці .
SFX 10427 Y 1
SFX 10427 апцець опцячы .
SFX 10428 Y 1
SFX 10428 апціцца апціцца .
SFX 10429 Y 1
SFX 10429 апціцца апчуся .
SFX 10430 Y 1
SFX 10430 апціцца опцішся .
SFX 10431 Y 1
SFX 10431 апціцца опціцца .
SFX 10432 Y 1
SFX 10432 апціцца опцімся .
SFX 10433 Y 1
SFX 10433 апціцца опціцеся .
SFX 10434 Y 1
SFX 10434 апціцца опцяцца .
SFX 10435 Y 1
SFX 10435 апціцца апціўся .
SFX 10436 Y 1
SFX 10436 апціцца апцілася .
SFX 10437 Y 1
SFX 10437 апціцца апціліся .
SFX 10438 Y 1
SFX 10438 апціцца опцячыся .
SFX 10439 Y 1
SFX 10439 апціць опцячы .
SFX 10440 Y 1
SFX 10440 ялюш ялюш .
SFX 10441 Y 1
SFX 10441 ялюш елюша .
SFX 10442 Y 1
SFX 10442 ялюш елюшу .
SFX 10443 Y 1
SFX 10443 ялюш елюшом .
SFX 10444 Y 1
SFX 10444 ялюш елюшы .
SFX 10445 Y 1
SFX 10445 ялюш елюшоў .
SFX 10446 Y 1
SFX 10446 ялюш елюшам .
SFX 10447 Y 1
SFX 10447 ялюш елюшамі .
SFX 10448 Y 1
SFX 10448 ялюш елюшах .
SFX 10449 Y 1
SFX 10449 ель-спадарожнік ель-спадарожнік .
SFX 10450 Y 1
SFX 10450 ель-спадарожнік ля-спадарожніка .
SFX 10451 Y 1
SFX 10451 ель-спадарожнік лю-спадарожніку .
SFX 10452 Y 1
SFX 10452 ель-спадарожнік лём-спадарожнікам .
SFX 10453 Y 1
SFX 10453 ель-спадарожнік лі-спадарожніку .
SFX 10454 Y 1
SFX 10454 ель-спадарожнік лі-спадарожнікі .
SFX 10455 Y 1
SFX 10455 ель-спадарожнік лёў-спадарожнікаў .
SFX 10456 Y 1
SFX 10456 ель-спадарожнік лям-спадарожнікам .
SFX 10457 Y 1
SFX 10457 ель-спадарожнік лямі-спадарожнікамі .
SFX 10458 Y 1
SFX 10458 ель-спадарожнік лях-спадарожніках .
SFX 10459 Y 1
SFX 10459 ўна ўна .
SFX 10460 Y 1
SFX 10460 ўна ўны .
SFX 10461 Y 1
SFX 10461 ўна ўне .
SFX 10462 Y 1
SFX 10462 ўна ўну .
SFX 10463 Y 1
SFX 10463 ўна ўнай .
SFX 10464 Y 1
SFX 10464 ўна ўнаю .
SFX 10465 Y 1
SFX 10465 ўна вен .
SFX 10466 Y 1
SFX 10466 ўна ўнаў .
SFX 10467 Y 1
SFX 10467 ўна ўнам .
SFX 10468 Y 1
SFX 10468 ўна ўнамі .
SFX 10469 Y 1
SFX 10469 ўна ўнах .
SFX 10470 Y 1
SFX 10470 арга арга .
SFX 10471 Y 1
SFX 10471 арга аргі .
SFX 10472 Y 1
SFX 10472 арга арзе .
SFX 10473 Y 1
SFX 10473 арга аргу .
SFX 10474 Y 1
SFX 10474 арга аргой .
SFX 10475 Y 1
SFX 10475 арга аргою .
SFX 10476 Y 1
SFX 10476 арга оргі .
SFX 10477 Y 1
SFX 10477 арга орг .
SFX 10478 Y 1
SFX 10478 арга оргаў .
SFX 10479 Y 1
SFX 10479 арга оргам .
SFX 10480 Y 1
SFX 10480 арга оргамі .
SFX 10481 Y 1
SFX 10481 арга оргах .
SFX 10482 Y 1
SFX 10482 арміцца ормячыся .
SFX 10483 Y 1
SFX 10483 арміць ормячы .
SFX 10484 Y 1
SFX 10484 ёж ёж .
SFX 10485 Y 1
SFX 10485 ёж яжу .
SFX 10486 Y 1
SFX 10486 ёж яжом .
SFX 10487 Y 1
SFX 10487 ёж яжы .
SFX 10488 Y 1
SFX 10488 ець ячы .
SFX 10489 Y 1
SFX 10489 арчма арчма .
SFX 10490 Y 1
SFX 10490 арчма арчмы .
SFX 10491 Y 1
SFX 10491 арчма арчме .
SFX 10492 Y 1
SFX 10492 арчма арчму .
SFX 10493 Y 1
SFX 10493 арчма арчмой .
SFX 10494 Y 1
SFX 10494 арчма арчмою .
SFX 10495 Y 1
SFX 10495 арчма орчмы .
SFX 10496 Y 1
SFX 10496 арчма орчмаў .
SFX 10497 Y 1
SFX 10497 арчма орчмам .
SFX 10498 Y 1
SFX 10498 арчма орчмамі .
SFX 10499 Y 1
SFX 10499 арчма орчмах .
SFX 10500 Y 1
SFX 10500 арыцца орачыся .
SFX 10501 Y 1
SFX 10501 аса аса .
SFX 10502 Y 1
SFX 10502 аса асы .
SFX 10503 Y 1
SFX 10503 аса асе .
SFX 10504 Y 1
SFX 10504 аса асу .
SFX 10505 Y 1
SFX 10505 аса асой .
SFX 10506 Y 1
SFX 10506 аса асою .
SFX 10507 Y 1
SFX 10507 аса осы .
SFX 10508 Y 1
SFX 10508 аса ос .
SFX 10509 Y 1
SFX 10509 аса осам .
SFX 10510 Y 1
SFX 10510 аса осамі .
SFX 10511 Y 1
SFX 10511 аса осах .
SFX 10512 Y 1
SFX 10512 -кантралёр -кантралёр .
SFX 10513 Y 1
SFX 10513 -кантралёр а-кантралёра .
SFX 10514 Y 1
SFX 10514 -кантралёр у-кантралёру .
SFX 10515 Y 1
SFX 10515 -кантралёр ам-кантралёрам .
SFX 10516 Y 1
SFX 10516 -кантралёр ы-кантралёры .
SFX 10517 Y 1
SFX 10517 -кантралёр аў-кантралёраў .
SFX 10518 Y 1
SFX 10518 -кантралёр амі-кантралёрамі .
SFX 10519 Y 1
SFX 10519 -кантралёр ах-кантралёрах .
SFX 10520 Y 1
SFX 10520 ассё ассё .
SFX 10521 Y 1
SFX 10521 ассё асся .
SFX 10522 Y 1
SFX 10522 ассё ассю .
SFX 10523 Y 1
SFX 10523 ассё ассём .
SFX 10524 Y 1
SFX 10524 ассё ассі .
SFX 10525 Y 1
SFX 10525 ассё оссі .
SFX 10526 Y 1
SFX 10526 ассё оссяў .
SFX 10527 Y 1
SFX 10527 ассё оссям .
SFX 10528 Y 1
SFX 10528 ассё оссямі .
SFX 10529 Y 1
SFX 10529 ассё оссях .
SFX 10530 Y 1
SFX 10530 ы-небудзь ы-небудзь .
SFX 10531 Y 1
SFX 10531 ы-небудзь ага-небудзь .
SFX 10532 Y 1
SFX 10532 ы-небудзь аму-небудзь .
SFX 10533 Y 1
SFX 10533 ы-небудзь ым-небудзь .
SFX 10534 Y 1
SFX 10534 ы-небудзь ая-небудзь .
SFX 10535 Y 1
SFX 10535 ы-небудзь ай-небудзь .
SFX 10536 Y 1
SFX 10536 ы-небудзь ае-небудзь .
SFX 10537 Y 1
SFX 10537 ы-небудзь ую-небудзь .
SFX 10538 Y 1
SFX 10538 ы-небудзь аю-небудзь .
SFX 10539 Y 1
SFX 10539 ы-небудзь ыя-небудзь .
SFX 10540 Y 1
SFX 10540 ы-небудзь ых-небудзь .
SFX 10541 Y 1
SFX 10541 ы-небудзь ымі-небудзь .
SFX 10542 Y 1
SFX 10542 ер яра .
SFX 10543 Y 1
SFX 10543 ер яру .
SFX 10544 Y 1
SFX 10544 ер яром .
SFX 10545 Y 1
SFX 10545 цёл цёл .
SFX 10546 Y 1
SFX 10546 цёл тла .
SFX 10547 Y 1
SFX 10547 цёл тлу .
SFX 10548 Y 1
SFX 10548 цёл тлом .
SFX 10549 Y 1
SFX 10549 цёл тле .
SFX 10550 Y 1
SFX 10550 цёл тлы .
SFX 10551 Y 1
SFX 10551 цёл тлоў .
SFX 10552 Y 1
SFX 10552 цёл тлам .
SFX 10553 Y 1
SFX 10553 цёл тламі .
SFX 10554 Y 1
SFX 10554 цёл тлах .
SFX 10555 Y 1
SFX 10555 арга эргі .
